臺灣板橋地方法院刑事判決　　　　　　　　　　　　九十一年度易字第一五五０號
　　公　訴　人　臺灣板橋地方法院檢察署檢察官
　　被　　　告　己○○　男　四.
右列被告因竊盜案件，經檢察官提起公訴（九十一年度偵字第七一三一號），本院判
決如左：
    主    文
己○○連續結夥三人以上攜帶兇器竊盜，累犯，處有期徒刑拾月。
    事    實
一、己○○前於九十年八月十六日因贓物案件，經本院判處有期徒刑六月，於同年九
    月二十日確定，嗣於同年十月十二日易科罰金執行完畢。竟仍不知悔改，復與戊○○（另案通緝中，未經起訴）及其他數名真實姓名年籍不詳之成年男子，共同
    基於意圖為自己不法所有之概括犯意，自民國九十一年二月十七日凌晨起，駕車
    四處找尋在路邊停車休息之駕駛人，趁駕駛人熟睡之際，持客觀上足以傷害人可
    作為兇器使用之不明工具，打開車門竊取駕駛人身上及車內財物，茲敘述彼等之
    犯罪事實如左：
（一）於九十一年二月十七日凌晨三時三十分許，己○○夥同戊○○及真實姓年籍不
      詳之成年男子共四、五人，在臺北縣泰山鄉○○路九號前，見丁○○將駕駛之
      車號Ｇ六－四三六五號自用小客車停在路邊休息，遂持客觀上足以傷害人可作
      為兇器使用之不明工具，將丁○○自用小客車車門及後行李箱撬開，進入車內
      將丁○○上衣口袋割破，竊取丁○○身上之皮夾（內有身分證、華南商業銀行
      提款卡一張、上海商業銀行、中國商業銀行信用卡各一張）、行動電話一具、
      及自用小客車、公司、住家鑰匙各一支，並竊取丁○○置於後行李箱內之提包
      內現金新臺幣（下同）十四萬八千元。待丁○○醒來發現上開財物被竊，攔計
      程車回公司拿備份鑰匙時，又趁機以竊得之車鑰匙將丁○○上開自用小客車竊
      走後逃逸。
（二）於同年三月十五日清晨五時許，己○○與戊○○二人在臺北縣五股鄉○○路過
      加油站紅綠燈附近，見丙○○將車號ＰＬ－一三三三號自用小客車停在路邊休
      息，遂由己○○持客觀上足以傷害人可作為兇器使用之不明工具，將丙○○車
      門撬開，下手竊取丙○○置於上衣口袋內之行動電話一具，再將丙○○長褲口
      袋割破，竊取丙○○現金八百元得手，待伸手竊取丙○○褂於腰間之另一支摩
      托羅拉廠牌之行動電話時，被丙○○發現，己○○旋轉身進入由戊○○駕駛在
      旁接應之不詳車號深綠色CEFIRO轎車逃離現場，丙○○見狀趨車自後追趕至新
      莊市○○路，仍為彼等逃逸。
（三）於同年四月十日清晨四時五十五分許，己○○駕駛牌號不詳之營業小客車，夥
      同另二名不詳姓名年籍之營業小客車駕駛，在臺北縣泰山鄉○○路○段與明志
      路三段一四五巷巷口，見甲○○將車號ＨＸ－二七０二號自用小客車停在路邊
      休息，遂由己○○持客觀上足以傷害人可作為兇器使用之不明工具，將甲○○
      胸前掛行動電話的帶子剪斷，竊取甲○○褂在胸前及置於車內之行動電話五具
      （三星廠牌二具、諾基亞、摩托羅拉、三洋等廠牌各一具），並竊取甲○○皮
      包內之荷蘭銀行、花旗銀行信用卡各一張，得手後旋為甲○○發現，雖經甲○○要求其返還，己○○仍趁隙駕車逃逸。
（四）於同年四月十一日凌晨三時三十三分許，己○○夥同戊○○及另一名真實姓名
      年籍不詳之成年男子，在臺北縣泰山鄉○○路○段三一八之三號「裕昌汽車商
      行」前，趁見該車行負責人乙○○將車號Ｌ七－０八六一號自用小客車停在車
      行前，人在車內休息之際，先由其中一戴白帽男子在乙○○車前窺視，確認乙○○在車內熟睡，繼於凌晨四時許，由戊○○持客觀上足以傷害人可作為兇器
      使用之不明工具，破壞乙○○自用小客車之右前車門鎖，竊取置於車內財物包
      括五十五輛汽車之證件一袋、合約書、伊與林徐牡丹、吳松燁身分證各一張、
      客戶身分證影本十餘張、臺北國際商業銀行迴龍分行、樹林農會、郵局提款卡
      各一張、臺北國際商業銀行信用卡一張、即期支票三張、空白支票乙本、印鑑
      三枚、存摺五本（臺北國際商業銀行迴龍分行、樹林農會三多分部、臺北郵局
      民生分局、臺灣銀行樹林分行、新莊農會營盤分部各一本）、NOKIA行動電話
      一具、現金新臺幣約三萬五千元、美金六百元等物，己○○立於車後行李箱位
      置把風，得手後駕駛深色CEFIRO轎車逃離現場。嗣於同日清晨四時五分許前往
      臺北縣泰山鄉○○路○段臺北國際商業銀行泰山分行，由己○○持竊得之提款
      卡插入該銀行所設自動櫃員機內，輸入自乙○○筆記本內所載密碼，分五次每
      次五萬元，從該自動櫃員機之付款設備共提領現金二十萬元，得手後己○○分
      得五千元，其餘財物則由不詳共犯取走。
  嗣經乙○○及員警觀看裕昌汽車商行監視錄影設備拍攝劃面，及依臺北國際商業銀
  行泰山分行自動櫃員機所攝得己○○之提款照片而尋線查知上情。
二、案經臺北縣政府警察局新莊分局移送臺灣板橋地方法院檢察署檢察官偵查起訴。
          理  由
一、訊據被告己○○對其於前揭事實欄一、（四）所述竊盜事實，固坦承不諱，惟矢
    口否認其餘竊盜犯行，辯稱：九十一年四月十一日係一真實姓名不詳之黃姓男子
    找伊說要一起去賺外快，叫伊在旁邊看守，並說沒有什麼危險性，伊僅在車後行
    李箱位置把風，未看見黃姓男子用何種工具行竊，事後由伊持乙○○提款卡去提
    領二十萬元，包括乙○○其餘財物均被該黃姓男子拿走，分五千元給伊，提款時
    係依偷來之乙○○筆記簿中所記載密碼試驗，當時黃姓男子開車在一旁等候，伊
    記得黃姓男子開的是一輛CEFIRO自用小客車，顏色介於黑色與深綠色之間，記得
    車牌尾數是七一九九號，在警訊中說係與戊○○一起犯案，是警察要伊這樣說的
    ，至於事實欄一、（一）至（三）所示之竊盜事實，均非伊所為云云。
二、然查前揭事實欄一、（一）所示事實，業據被害人丁○○於警訊時及偵審中指述
    甚詳稱：伊於九十一年二月十七日凌晨一時許，將駕駛之車號Ｇ六－四三三六五
    號自用小客車停在臺北縣泰山鄉○○路九號前路邊，人在車內睡覺，車內有開空
    調，車門有上鎖，三時三十分許醒來時發現衣服口袋被割破，褲子後面錢包（內
    有身分證、華南商業銀行提款卡一張、上海商業銀行、中國商業銀行信用卡各一
    張）、行動電話一具、及自用小客車、公司、住家鑰匙各一支被偷走，車門還是
    關著，放在後行李箱內的包包內有現金十四萬八千元亦被偷走，伊見到約四至五
    人駕駛二輛黑色裕隆之CEFIRO轎車欲匆忙離去，被告當時坐在其中一輛右前座靠
    窗位置，車窗是搖下來的，與伊車併排，現場有路燈，光線很亮，伊可以確認被
    告即係偷伊財物之人，另外有一位留平頭男子正在上車，伊看見其中一輛車牌尾
    數是八八五七或八八三七號，由於伊車鑰匙亦被偷走，只有攔計程車回公司去拿
    備份車鑰匙，剛坐上計程車行至前方路口迴轉時，發現伊停放路邊之自用小客車
    也被人偷走，被竊財物迄今未找回來等語（見偵查卷第二十三頁背面至第二十五
    頁、第一二九頁、第一三０頁、本院九十一年八月一日訊問筆錄）。又被害人丁○○於警訊時及偵查中均明確指認戊○○照片稱：其即係當時留平頭接應之人等
    語（見偵查卷第二十五頁、第一二九頁）。於本院訊問時亦指認偵查卷附戊○○
    照片稱特徵很像（見本院九十一年八月一日訊問筆錄）。
三、前揭事實欄一、（二）所示事實，業據被害人丙○○於警訊時及偵審中指述甚詳
    稱：伊於九十一年三月十五日送女友回八里後，駕車回來因為很累，清晨約四時
    十分許將車號ＰＬ－一三三三號自用小客車停在臺北縣五股鄉○○路過加油站紅
    綠燈旁路邊休息，車門有上鎖，車窗打開一點，有開空調，引擎未熄火，伊攜帶
    二支行動電話，一支放在上衣口袋內，一支掛在腰間，約五時許遭被告侵入車內
    行竊，伊上衣口袋內摩托羅拉廠牌行動電話一支被偷，褲子兩邊口袋均被割破，
    現現金八百元被偷，伊上衣口袋內手機及褲袋內現金被偷時不知道，但被告伸手
    拿伊腰間手機時伊醒來，見被告站在伊左手邊，駕駛座車門被打開，被告動手拿
    伊手機時有正面看到被告，所以確認係被告，被告沒說什麼話轉身就跑，伊下車
    要追被告，便有一輛深綠色CEFIRO轎車接應被告逃逸，開車接應之人未下車，伊
    便開車自後追趕，並以手機報警，一路追到新莊市○○路，被告一路闖紅燈，伊
    有看清楚開車接應被告之人係戊○○，案發當時伊停車處有路燈可以看得很清楚
    ，接應的車子僅開小燈，停在伊車後面約一、二步距離，前擋風玻璃對著伊，伊
    開車追趕時，該輛CEFIRO轎車後窗玻璃是不透明的等語（見偵查卷第二十六頁至
    第二十七頁、第一三０頁、本院九十一年七月十六日訊問筆錄）。
四、前揭事實欄一、（三）所示事實，業據被害人甲○○於警訊時及偵審中指述甚詳
    稱：伊於九十一年四月十日凌晨一時三十分許，將車號ＨＸ－二七０二號自用小
    客車停在臺北縣泰山鄉○○路○段、明志路三段一四五巷巷口路邊休息，車門關
    上，不記得有無上鎖，駕駛座與右前車窗有搖下來一部分，約清晨四時五十分左
    右醒來，發現身上及放在右側之行動電話五具（三星廠牌二具、諾基亞、摩托羅
    拉、三洋等廠牌各一具）不見了，皮包內之荷蘭銀行、花旗銀行信用卡各一張也
    丟了，皮包則被丟在後座，車子沒有被破壞，但胸前掛行動電話的帶子被剪斷，
    醒來時發現伊車正後方停一輛計程車，被告站在伊車右後方，該計程車內無駕駛
    ，係熄火狀態，另有二輛計程車在對面，伊回頭看時，被告便坐進後面那部計程
    車，伊發動車子，被告便將計程車開到前方路口迴轉，伊跟上去叫被告將東西還
    伊，被告不承認有拿伊東西，要伊在自己車上找找，伊要被告趕快把東西還伊，
    被告則說不然你到我車上找，當時伊發現後面還有二部計程車在接應，便對被告
    說你再不還我我要報警，待伊開車到前方攔警車回過頭來時，被告已離去，當天
    伊停車休息之場所很暗，而計程車似應停在人多的地方，伊醒來發現被告時，被
    告便馬上將計程車開到另二輛計程車的前面，三輛計程車均各僅有一駕駛，無其
    他乘客，伊有將被告車號記下向警方報案，伊後來在伊車後座找到伊之中國信託
    信用卡，手提包被翻過丟到後座，案發當時伊有與被告面對面，可以確認係被告
    等語（見偵查卷第三十頁至第三十一頁、本院九十一年六月二十五日訊問筆錄）
    。
五、前揭事實欄一、（四）所示事實，業據被害人乙○○於警訊時及偵審中指述甚詳
    稱：伊從事中古汽車買賣，係臺北縣泰山鄉○○路○段三一八之三號「裕昌汽車
    商行」負責人，九十一年四月十一日凌晨兩點多鐘，伊從臺北駕駛車號Ｌ七－０
    八六一號自用小客車回到車行門口，車未熄火，車門有上鎖，車窗搖起來開空調
    ，伊在車內休息，清晨四時許醒來發現有二人撬開伊右前車門偷東西，由一人拿
    利器將伊車右前門鎖破壞，另一人站在旁邊，伊當時因僅一個人，心生畏懼，所
    以眼睜睜看他們把東西拿走未阻止，放在右前座及後座之二個手提包均被同一人
    偷走，被竊財物包括五十五輛汽車之證件一袋、合約書、伊與林徐牡丹、吳松燁
    身分證各一張、客戶身分證影本十餘張、臺北國際商業銀行迴龍分行、樹林農會
    、郵局提款卡各一張、臺北國際商業銀行信用卡一張、即期支票三張、空白支票
    乙本、印鑑三枚、存摺五本（包括臺北國際商業銀行迴龍分行、樹林農會三多分
    部、臺北郵局民生分局、臺灣銀行樹林分行、新莊農會營盤分部各一本）、ＮＯ
    ＫＩＡ行動電話一具、現金新臺幣約三萬五千元、美金六百元等物，事後看車行
    監視器所攝錄影帶，發現作案前約三時三十分許對方先由一戴白色帽子之人在伊
    車前窺視，嗣由一較高大年約三、四十歲之人下手偷東西，被告則在旁接應，伊
    可百分之百確認看到被告，當時伊有清醒，但眼睛不敢直接睜開，只是瞄一下，
    對方偷東西過程中見到被告，事後看錄影帶及提款機領款之人照片確認係被告，
    車行錄影帶共拍到三人，除被告外，另一身材較高大之人確認係戊○○，另一人
    看得不很清楚，無法指認，對方開一輛裕隆CEFIRO深色轎車，失竊之物其中一張
    提款卡遭被告盜領現金二十萬元，其他東西均不見了等語（見偵查卷第三十二頁
    至第三十五頁、第一七六頁、本院九十一年六月二十五日訊問筆錄）。並有偵查
    卷附自裕昌汽車商行監視錄影帶翻拍之照片十張、自臺北國際商業銀行泰山分行
    自動櫃員機錄影設備翻拍之被告領款照片一張、被告及其衣物照片五張、被害人
    乙○○存摺提款明細、及其簽具之贓物認領保管單一紙可稽，復有裕昌汽車商行
    監視錄影帶一捲扣案可資佐證。
六、綜上所述，被告參與前開事實欄所示之犯罪行為，業經被害人丁○○、丙○○、
    甲○○、乙○○等人分別於警訊時及偵審中指述明確，而案外人戊○○涉於事實
    欄一、（一）、（二）、（四）所示時地與被告共同或結夥犯罪，復經被害人等
    指認戊○○照片無誤，且被告於警訊時亦自承與戊○○共犯本案罪行。嗣被告於
    偵審中翻異前供，改稱係與一真實姓名年籍不詳之黃姓男子共同犯案云云，但對
    於該男子之身分、特徵、年籍資料等，卻一概以不知情置辯。若共犯非被告認識
    之人，豈會邀被告共同犯案，而本案所涉犯罪情節均需事前之謀議，並準備犯罪
    工具，及搜尋被害對象，被告如何與其餘共犯聯繫會合見面，如何商討犯罪細節
    ，事後又如何朋分贓物，被告豈有對於其餘共犯之任何資料均毫無所悉之理，是
    被告所辯顯係事後飾卸之詞，尚難採信，本件事證明確，被告犯行洵堪認定。
七、核被告己○○所為，就事實欄一、（一）、（三）、（四）之竊取財物部分，係
    犯刑法第三百二十一條第一項第三款、第四款之結夥三人以上攜帶兇器竊盜罪。
    其就事實欄一、（四）所示持被害人提款卡至銀行自動櫃員機提領現金部分，另
    係犯刑法第三百三十九條之二第一項之利用自動付款設備詐欺取財罪。其與戊○○及另一不詳男子就利用自動付款設備詐欺取財罪部分，有犯意之聯絡與行為之
    分擔，為共同正犯。另被告就事實欄一、（二）之竊取財物部分，係犯刑法第三
    百二十一條第一項第三款之攜帶兇器竊盜罪。其就事實欄一、（二）之竊盜部分
    與戊○○間有犯意之聯絡與行為之分擔，為共同正犯。又被告先後四次加重竊盜
    犯行，時間緊接，犯罪構成要件相同，顯係基於概括犯意為之，應依連續犯論以
    情節較重之結夥三人以上攜帶兇器竊盜罪。再其所犯連續加重竊盜及利用自動付
    款設備詐欺取財二罪間，有方法結果之牽連犯關係，應從較重之連續結夥三人以
    上攜帶兇器竊盜罪處斷。公訴意旨認被告竊盜行為部分涉犯刑法第三百二十條第
    一項之普通竊盜罪嫌云云，起訴法條尚有未洽，應予變更。又公訴意旨認被告所
    犯上開二罪犯意各別，行為互殊，應分論併罰。惟被告與人竊取被害人乙○○之
    提款卡後旋即前往領款，所犯二罪顯為牽連犯關係，公訴意旨亦有誤會。末查被
    告前於九十年八月十六日因贓物案件，經本院判處有期徒刑六月，於同年九月二
    十日確定，嗣於同年十月十二日易科罰金執行完畢，有臺灣高等法院檢察署刑案
    紀錄簡覆表、臺灣高等法院被告全國前案紀錄表各一件在卷可查，其於有期徒刑
    執行完畢後五年內再犯有期徒刑以上之上開罪名，為累犯，應依法遞加重其刑。
    爰審酌被告連續夥同他人攜帶兇器竊盜，復利用自動付款設備盜領他人帳戶存款
    ，其犯罪之動機、目的、手段、所生損害、及犯罪後猶避重就輕飾詞卸責等一切
    情狀，量處如主文所示之刑，以示懲儆。
八、扣案之外套、短褲、鴨舌帽各二件，雖係被告所有之物，縱如公訴意旨所言係被
    告犯罪行為時所穿之衣物，但並非被告供犯竊盜或詐欺取財罪所用之物，公訴意
    旨聲請宣告沒收，不無誤會。又被告與人行竊時所使用客觀上足以傷害人可作兇
    器使用之不詳工具，雖係被告與共犯等所有，供犯罪所用之物，但未經查扣，且
    無積極證據足資證明尚屬存在，既無法具體特定，爰不併宣告沒收，附此敘明。
據上論斷，依刑事訴訟法訟法第二百九十九條第一項前段、第三百條，刑法第二十八
條、第五十六條、第三百二十一條第一項第三款、第四款、第三百三十九條之二第一
項、第五十五條、第四十七條，判決如主文。
本院經檢察官孫治平到庭執行職務。
中      華      民      國      九 十 一    年    十  一    月     五    ?
                                          臺灣板橋地方法院刑事第四庭
                                              法    官    談      虎
右正本證明與原本無異。
如不服本判決，應於判決送達後十日內，向本院提出上訴狀。
                                              書 記 官    陳  君  偉
中      華      民      國      九 十 一    年    十  一    月     五    ?
附錄法條：
刑法第三百二十一條
  犯竊盜罪而有左列情形之一者，處六月以上五年以下有期徒刑：
  一、於夜間侵入住宅或有人居住之建築物、船艦或隱匿其內而犯之者。
  二、毀越門扇、牆垣或其他安全設備而犯之者。
  三、攜帶兇器而犯之者。
  四、結夥三人以上而犯之者。
  五、乘火災、水災或其他災害之際而犯之者。
  六、在車站或埠頭而犯之者。
  前項之未遂犯罰之。
刑法第三百三十九條之二
  意圖為自己或第三人不法之所有，以不正方法由自動付款設備取得他人之物者，處
  年以下有期徒刑、拘役或一萬元以下罰金。
  以前項方法得財產上不法之利益或使第三人得之者，亦同。
